最高法院民事裁定                              八十六年度台上字第一一一○號
    上  訴  人  滿州企業有限公司
    法定代理人  林王桂娘
    被 上訴 人  第一商業銀行恆春分行
    法定代理人  曾憲法
右當事人間第三人異議之訴事件，上訴人對於中華民國八十五年七月十五日台灣高等
法院高雄分院第二審判決（八十五年度上字第二一八號），提起上訴，本院裁定如左
：
    主  文
上訴駁回。
第三審訴訟費用由上訴人負擔。
    理  由
按對於第二審判決上訴，非以其違背法令為理由，不得為之。民事訴訟法第四百六十
七條定有明文。依同法第四百六十八條規定，判決不適用法規或適用不當者，為違背
法令。而判決有同法第四百六十九條所列各款情形之一者，為當然違背法令。是當事
人提起上訴，如依民事訴訟法第四百六十八條規定，以第二審判決有不適用法規或適
用法規不當為理由時，其上訴狀或理由書應有具體之指摘，並揭示該法規之條項或其
內容。若係成文法以外之法則，應揭示該法則之旨趣。倘為司法院解釋、或本院之判
例，則應揭示該判解之字號或其內容。如以民事訴訟法第四百六十九條所列各款情形
為理由時，其上訴狀或理由書，應揭示合於該條款之事實。上訴狀或理由書如未依此
項方法表明，或其所表明者，顯與上開法條規定之情形不相合時，即難認為已對第二
審判決之違背法令有具體之指摘，其上訴自難認為合法。本件上訴人對第二審判決提
起上訴，雖以該判決違背法令為由，惟核其上訴理由狀所載內容，係就原審取捨證據
、認定事實之職權行使，指摘其為不當，而非具體說明其有何不適用法規或適用法規
不當之情形，並揭示該法規之條項或其內容，及合於民事訴訟法第四百六十九條所列
各款之事實，難認對該判決之如何違背法令已有具體之指摘。依首揭說明，應認其上
訴為不合法。末查原審以：依證人即占峰企業有限公司（以下簡稱占峰公司）執行業
務之董事余增春、股東吳崇民之證言，及台灣屏東地方法院八十四年民執全己字第一
八號假扣押執行筆錄之記載，占峰公司並未將系爭混凝土攪拌機一組售與上訴人，縱
上訴人曾代占峰公司支付系爭混凝土攪拌機之尾款，但並不因而取代占峰公司成為該
機器之所有人，上訴人主張其係該機器之所有人，依強制執行法第十五條規定，提起
第三人異議之訴，為無理由云云。因而維持第一審法院所為上訴人敗訴判決，核無違
背法令之可言，併予指明。
據上論結，本件上訴為不合法。依民事訴訟法第四百八十一條、第四百四十四條第一
項、第九十五條、第七十八條，裁定如主文。
中      華      民      國    八十六    年      四      月     十一     日
                              最高法院民事第一庭
                                  審判長法官  李  錦  豐
                                        法官  楊  鼎  章
                                        法官  李  慧  兒
                                        法官  蘇  茂  秋
                                        法官  蘇  達  志
      右正本證明與原本無異
                                              書  記  官
中      華      民      國    八十六    年      四      月     十八     日
